# 合并境外子公司的外币报表折算是否穿透少数股东权益

提问人：summerxxy 时间：2022-12-29 15:10:35
@陈版主
请教陈版：
甲公司有一国外全资子公司A公司，A公司持有B、C公司80%、70%股权。（A、B、C处于一个国家）
合并逻辑为 A、B、C用同种币别合并，在将A公司外币报表折算为本位币人民币时,根据利润表与资产负债表中的勾稽关系之差，得出外币报表折算差为 100 万元。
请问：
观点 1 ：甲公司持有国外子公司A公司股权100%；甲企业享有100%的外币折算差；
观点 2 、即使经过两次合并，也要穿透确认归属于少数股东的外币报表折算差；
望陈版指导！

回答人：chenyiwei
观点 2 更合理。B、C的外币报表折算差额需按比例分配给少数股东，成为归属于少数股东的其他综合收益和少数股东权益。